最高法院刑事裁定　　　　　　　　　　111年度台抗字第352號
再 抗告 人　謝憲明



上列再抗告人因違反毒品危害防制條例等罪案件，不服臺灣高等
法院高雄分院中華民國111 年1月21日定應執行刑之裁定（110年
度抗字第433號），提起再抗告，本院裁定如下：
    主  文
再抗告駁回。
    理  由
一、按裁判確定前犯數罪者，併合處罰之。又數罪併罰，分別宣
    告其罪之刑，其宣告多數有期徒刑者，於各刑中之最長期以
    上，各刑合併之刑期以下，定其應執行之刑期，但不得逾30
    年，刑法第50條第1項前段及第51條第5款分別規定甚明。又
    執行刑之量定，係事實審法院自由裁量之職權，倘其所酌定
    之執行刑，並未違背刑法第51條各款規定所定之方法或範圍
    及刑事訴訟法第370 條所規定之不利益變更禁止原則（即法
    律之外部性界限），亦無明顯違背公平、比例原則或整體法
    律秩序之理念（即法律之內部性界限）者，即不得任意指為
    違法或不當。
二、原裁定以：本件第一審以再抗告人謝憲明所犯如其附表所示
    之罪，先後經法院判刑確定，合於定應執行刑之規定，因而
    依檢察官之聲請，以裁定定其應執行之刑為有期徒刑4年5月
    。惟查再抗告人所犯均為施用第一、二級毒品，為罪質相同
    之犯罪類型，且時間集中在民國108 年4月至9月，犯罪時間
    甚為相近，且犯罪行為態樣、手段、動機及所侵害法益均相
    似，責任非難重複程度甚高，依罪責相當原則及刑罰經濟功
    能，允宜酌定較低之應執行刑。第一審裁定疏未考量及此，
    所定上開應執行刑，難謂其裁量權之行使為妥適，因認再抗
    告人抗告意旨指摘第一審裁定不當，為有理由，而撤銷第一
    審裁定，並參諸再抗告人所犯其附表各罪犯罪時間相近，責
    任非難重複程度較高，並衡酌犯罪類型、行為態樣、手段、
    侵害法益之種類，暨其違反之嚴重性、數罪所反應人格特性
    與傾向，並就所犯數罪為整體非難評價，以及貫徹刑法量刑
    公平正義理念之內部限制等一切情狀，自為裁定定其應執行
    之刑為有期徒刑3年6月，經核於法並無違誤。
三、原裁定就再抗告人所犯如其附表所示之罪所處有期徒刑部分
    ，於其中之最長期（有期徒刑1年1月）以上，各刑合併之刑
    期以下，定其應執行之刑為有期徒刑3年6月（其中原裁定附
    表編號1至4，6至7所處有期徒刑部分，曾經依序分別定其應
    執行之刑為有期徒刑2 年10月、1年4月確定，再加計附表編
    號5 所示宣告刑之總和為有期徒刑4年8月），復說明如何權
    衡其附表所示部分之罪為相同犯罪類型，且時間相近，彰顯
    再抗告人責任非難重複程度較高，以及再抗告人犯其附表數
    罪所反應人格特性與傾向，暨整體犯行之應罰適當性等情，
    並未逾越刑法第51條第5款及刑事訴訟法第370條所規定之法
    律外部性界限，亦無明顯濫用裁量權而有違反法律內部性界
    限之情形，此核屬原審定應執行刑裁量職權之適法行使，自
    無違法或不當可言。再抗告意旨略以：再抗告人同於108 年
    所犯施用毒品案件，何以有不能受勒戒處分？請給再抗告人
    機會，予以從輕定刑云云。置原裁定已明白論敘之事項於不
    顧，就其定應執行刑裁量權之適法行使，漫事指摘，難認有
    理由，應予駁回。
據上論結，應依刑事訴訟法第412條，裁定如主文。
中    華    民    國   111    年    3     月    17    日
                  刑事第三庭審判長法  官  徐  昌  錦  
                                  法  官  林  恆  吉  
                                  法  官  林  海  祥  
                                  法  官  侯  廷  昌  
                                  法  官  周  政  達  
本件正本證明與原本無異
                                  書記官
中    華    民    國   111    年    3     月    24    日